【裁判字號】    97,審訴,3625
【裁判日期】    970930
【裁判案由】    毒品危害防制條例
【裁判全文】
臺灣高雄地方法院刑事判決            97年度審訴字第3625號
公  訴  人  臺灣高雄地方法院檢察署檢察官
被      告  乙○○
指定辯護人  本院公設辯護人馬碩遠
上列被告因毒品危害防制條例案件，經檢察官提起公訴（97年度
毒偵字第5708號），本院合議庭裁定由受命法官獨任依協商程序
審理，判決如下：
    主  文
乙○○施用第一級毒品，累犯，處有期徒刑捌月。扣案殘留第一
級毒品海洛因（量微無法計重）之包裝袋壹只，沒收銷燬之。
    事實及理由
一、本件犯罪事實及證據，除犯罪事實「乙○○前因違反肅清煙
    毒條例、麻醉藥品管理條例案件，經法院分別判處有期徒刑
    3 年4 月、5 月確定，且經裁定應執行有期徒刑3 年8 月，
    於民國89年12月5 日縮短刑期假釋出監，嗣經撤銷假釋執行
    殘刑，甫於96年4 月5 日縮刑期滿執行完畢」更正為「乙○
    ○前因肅清煙毒條例案件，經臺灣高等法院高雄分院以86年
    度上訴字第1274號判決，判處有期徒刑3 年4 月確定；另因
    違反麻醉藥品管理條例案件，經本院以86年度訴字第1042號
    判決，判處有期徒刑5 月確定，上揭2 罪復經裁定應執行有
    期徒刑3 年8 月；又因肅清煙毒條例案件，經本院以86年度
    訴字第2875號判決，判處有期徒刑3 年4 月確定，上開案件
    接續執行，於89年12月5 日假釋出監，嗣遭撤銷假釋，再度
    入監服刑，於96年4 月5 日執行完畢」；「海洛因1 包（毛
    重0.2 公克）」更正為「殘留第一級毒品海洛因（量微無法
    計重）之包裝袋1 只」；證據部分補充「被告乙○○於本院
    審理中之自白」及「高雄市立凱旋醫院濫用藥物成品檢驗鑑
    定書」外，餘均引用檢察官起訴書之記載，如附件。
二、本件被告業已認罪，並經辯護人協助下與檢察官於審判外達
    成協商之合意，渠等合意內容為：被告願受科刑範圍如主文
    所載。經核被告所為，係犯毒品危害防制條例第10條第1 項
    之施用第一級毒品罪，且上開協商合意內容，並無刑事訴訟
    法第455 條之4 第1 項所列不得認罪協商之情形，本件既經
    檢察官聲請改依協商程序而為判決，本院爰不經言詞辯論，
    於協商合意範圍內為協商判決。
三、應適用之法條：刑事訴訟法第455 條之4 第2 項、第455 條
    之8 、第454 條第2 項，毒品危害防制條例第10條第1 項、
    第18條第1 項前段，刑法第11條、第47條第1 項。
四、本判決除有刑事訴訟法第455 條之4 第1 項第1 款、第2 款
    、第4 款、第6 款、第7 款所定情形之一，或違反同條第2
    項規定者外，不得上訴。
本案經檢察官陳麗琇到庭執行職務。
中    華    民    國    97    年    9     月    30    日
                  刑事第七庭    法  官  陳君杰
以上正本證明與原本無異。
如不服本判決，應於判決送達後10日內，向本院提出上訴狀。
中    華    民    國    97    年    9     月    30    日
                                書記官  李承悌
附錄本判決論罪科刑法條全文：
毒品危害防制條例第10條第1項
施用第一級毒品者，處6 月以上5 年以下有期徒刑。
附件：
臺灣高雄地方法院檢察署檢察官起訴書
                                    97年度毒偵字第5708號
    被      告  乙○○  男  32歲（民國○○年○月○日生）
                        身分證統一編號：Ｚ000000000號
                        住高雄縣燕巢鄉深水村15鄰臥牛巷18
                        號
上被告因違反毒品危害防制條例案件，已經偵查終結，認應提起
公訴，茲敘述犯罪事實及證據並所犯法條如下：
        犯罪事實
一、乙○○前因違反肅清煙毒條例、麻醉藥品管理條例案件，經
    法院分別判處有期徒刑3年4月、5 月確定，且經裁定應執行
    有期徒刑3年8月，於民國89年12月5 日縮短刑期假釋出監，
    嗣經撤銷假釋執行殘刑，甫於96年4月5日縮刑期滿執行完畢
    。
二、乙○○曾因施用毒品案件，經法院裁定令入戒治處所施以強
    制戒治，於93年2月21 日停止戒治付保護管束期滿執行完畢
    。詎仍不知悔改，基於施用第一級毒品海洛因之犯意，於97
    年7月4日上午8時20 分許，在高雄市鎮之某公園
    廁所內，施用第一級毒品海洛因1次，為警於同日晚上10 時
    30分許，在同市○○區○○路與九如路口查獲，並扣得海洛
    因1包（毛重0.2公克）。
三、案經高雄市政府警察局保安大隊報告偵辦。
        證據並所犯法條
一、上揭犯罪事實，業據被告乙○○坦承不諱，並有高雄市立凱
    旋醫院濫用藥物尿液檢驗報告1 紙附卷及海洛因1 包（毛重
    0.2 公克）扣案可資佐證。又被告前因施用毒品案件，經裁
    定強制戒治，於93年2月21 日停止戒治付保護管束期滿，有
    本署刑案資料查註紀錄表、全國施用毒品案件紀錄表在卷可
    參，其於強制戒治執行完畢釋放後，5 年內再犯施用第一級
    毒品之犯嫌應堪認定。
二、核被告所為，係犯毒品危害防制條例第10條第1 項之施用第
    一級毒品罪嫌。被告持有第一級毒品海洛因之低度行為為施
    用之高度行為所吸收，不另論罪。其曾受有期徒刑執行完畢
    ，有本署刑案資料查註紀錄表可參，5 年以內故意再犯本件
    有期徒刑以上之罪，為累犯，請依刑法第47條第1 項規定加
    重其刑。至扣案之毒品海洛因，請依毒品危害防制條例第18
    條第1項前段規定宣告沒收銷燬。
三、依毒品危害防制條例第23條第2 項、刑事訴訟法第251條第1
    項提起公訴。
    此  致
臺灣高雄地方法院
中    華    民    國    97    年    7     月    30    日
                          檢察官  甲  ○  ○
上正本證明與原本無異
中    華    民    國    97    年    8     月    5     日
                          書記官  劉  晚  霞
所犯法條
毒品危害防制條例第10條第1項
施用第一級毒品者，處 6 月以上 5 年以下有期徒刑。
施用第二級毒品者，處 3 年以下有期徒刑。


司法院資訊處製作；財團法人民間司法改革基金會備份。
